【裁判字號】    97,交聲,160
【裁判日期】    970513
【裁判案由】    違反道路交通管理處罰條例聲明異議
【裁判全文】
臺灣士林地方法院交通事件裁定        97年度交聲字第160 號
原處分機關  臺北市交通事件裁決所
異  議  人
即受處分人  乙○○
上列異議人即受處分人因違反道路交通管理處罰條例案件，對於
臺北市交通事件裁決所民國97年1 月18日北市裁二字第裁22-AEW
321368號所為之處分聲明異議（原舉發案號：臺北市政府警察局
舉發違反道路交通管理事件通知單北市警交字第AEW321368 號）
，本院裁定如下：
    主  文
異議駁回。
    理  由
一、按汽車駕駛人停車時，停車時間、位置、方式、車種不依規
    定者，處新臺幣（下同）600 元以上1,200 元以下罰鍰，道
    路交通管理處罰條例第56條第1 項第9 款定有明文。又按「
    臨時停車」，係指車輛因上、下人、客，裝卸物品，其引擎
    未熄火，停止時間未滿3 分鐘，保持立即行駛之狀態；「停
    車」，則指車輛停放於道路兩側或停車場所，而不立即行駛
    者，道路交通管理處罰條例第3 條第9 款、第10款亦分別規
    定甚明。
二、原處分意旨略以：異議人所有車牌號碼CJY-650 號重型機車
    ，於民國96年12月8 日下午4 時5 分許，停放在臺北市○○
    區○○街232 號前之汽車停車格內，經警拍照逕行舉發「機
    車佔用汽車停車格」違規，爰依道路交通管理處罰條例第56
    條第1 項第9 款，處罰鍰600 元。
三、異議意旨略以：伊只是暫停進入富田塑膠店購買保溫袋，並
    無久停之意，且伊小朋友也在機車旁等待，伊查過汽車可以
    暫停3 分鐘，機車應該也有適用，當天警察也有拍其他車子
    的違規照片，所以伊若有違規停車超過半分鐘，舉發員警應
    有拍照存證，又員警取締違規，態度應平和，據此聲明異議
    云云。
四、經查：
  (一)本件異議人即受處分人乙○○騎乘其所有之車牌號碼CJY-65
    0 號重型機車，於96年12月8 日下午4 時5 分許，停放在臺
    北市○○區○○街232 號前之汽車停車格內之事實，業據異
    議人自承在卷，並有臺北市政府警察局北市警交字第AEW321
    368 號舉發違反道路交通管理事件通知單影本1 紙及照片2
    幀附卷可稽，此部分事實堪以認定。
  (二)詰之證人即舉發本件違規事實之臺北市政府警察局大同分局
    民生西路派出所員警甲○到庭結證稱：當時我是1 個人騎車
    巡邏，執行交通執法勤務，我發現異議人的機車停在歸綏街
    232 號前面之汽車停車格內，且機車有熄火，但我並沒有馬
    上照相舉發，因為我們都知道停車在那邊的民眾都是在商店
    裡面買東西，所以我們都會先喊機車是誰的，那時候異議人
    有出來，我就要求異議人出示駕、行照，準備舉發異議人違
    規，但是異議人就說要開單你就開單，就回去繼續買東西，
    所以我就拍照舉發。（庭呈當時現場照片）舉發單上我有註
    明駕駛人拒絕出示證件及年籍資料，當場我只有抄車籍資料
    部分，年籍資料部分，我沒有辦法當場填立，也沒有與異議
    人發生爭執等語明確（參本院97年4 月10日訊問筆錄），查
    證人甲○與異議人素昧平生，並無嫌隙，係依法執行勤務之
    公務員，當無設詞誣陷致己身負偽證重罪之必要，且證人所
    證本件舉發經過事實，具體明確，佐以卷附照片明確顯示，
    異議人之機車係違規停放於汽車停車格內，當時係停車狀態
    ，並非臨時停車，是異議人停車時，車種未依規定，自應適
    用道路交通管理處罰條例第56條第1 項第9 款規定予以裁罰
    ，異議人辯以：伊查過汽車可以暫停3 分鐘，機車應該也有
    適用云云，顯屬誤會，則員警舉發本件違規，並無違誤。
  (三)異議人另質以：執勤員警取締違規，態度應平和云云，惟查
    此指摘交通員警執勤態度、執勤方法等事項之糾正管理權責
    ，並非本院之職權範圍，蓋植基於權力分立之機制，本院審
    認之範圍僅在於確定違規事實之有無及法規範涵攝、適用、
    評價之適當與正確與否，類如交通員警執勤態度、執勤方法
    等警察機關內部行政管理事項，乃系爭行政機關行政保留之
    核心內容，本院基於權力分立之機制權責實無審認及置喙之
    餘地，故本件異議人果仍認為員警有上開情事，宜依循行政
    救濟之管道，向系爭行政機關反應上開情節尋求改正衡平之
    方，併此敘明。
五、從而原處分機關審酌異議人違規情形，依道路交通管理處罰
    條例第56條第1 項第9 款之規定，對異議人違規行為裁處60
    0 元之罰鍰，核無不當。本件異議為無理由，應予駁回。
據上論斷，應依道路交通案件處理辦法第19條，裁定如主文。
中    華    民    國    97    年    5     月    13    日
                  交通法庭法  官    黃潔茹
以上正本證明與原本無異。
如不服本裁定應於送達後5 日內向本院提出抗告狀。
                          書記官    柳瑞宗
中    華    民    國    97    年    5     月    13    日


司法院資訊處製作；財團法人民間司法改革基金會備份。
